【裁判字號】    88,易,1117
【裁判日期】    900828
【裁判案由】    竊盜等
【裁判全文】
臺灣士林地方法院刑事判決                        八十八年度易字第一一一七號
    公  訴  人  臺灣士林地方法院檢察署檢察官
    被      告  甲○○
    選任辯護人  余欽博
                朱子慶
右列被告因竊盜案件，經檢察官提起公訴（八十八年度偵字第五二三二號），本院判
決如左：
    主  文
甲○○無罪。
    理  由
一公訴意旨略以：被告丙○○（通緝中）、甲○○共同基於意圖為自己不法所有之犯
  意聯絡，於民國八十八年二月七日下午二時許，在臺北市○○街第一銀行前，竊取
  乙○○所有之皮包一只，內有第一銀行信用卡、金融卡、學生證、身分證、現款約
  新臺幣（以下同）一萬元等物，得手後旋至臺北市○○○路○段一三三號臺北市第
  一信用合作社提款機前，自同日下午二時十分至二十一分止，共同連續盜領存款十
  五次，計三十萬元，因認被告涉有法第三百二十條第一項竊盜、第三百三十九條之
  二第一項詐欺罪嫌云云。
二訊據被告甲○○堅詞否認有於右揭時地竊取皮包並盜領存款之犯行，辯稱：伊當日
  下午二時許甫由臺中市北上，與丙○○相約在統聯客運承德站，隨後陪同丙○○前
  往提款，伊不知丙○○係盜領他人之存款，亦未分得任何款項等語。
三公訴人認被告甲○○犯有竊盜罪嫌，無非以提款條碼六紙、監視錄影帶翻拍照片二
  幀為其主要論據。
四按犯罪事實應依證據認定之，無證據不得推定犯罪事實，刑事訴訟法第一百五十四
  條定有明文。而認定被告有罪之事實，應憑證據，如未能發現相當之證據，或證據
  不足以證明，自不能以推測或擬制之方法以之為裁判基礎；且認定事實所憑之證據
  ，其為訴訟上之證明，須達於通常一般之人均不致有所懷疑而得卻確信者，始得據
  為有罪之認定，倘其證明尚未達到此一程度，而有合理懷疑存在時，尚難為有罪之
  認定基礎；茍積極之證據不足以為被告事實之認定，即應為被告有利之認定，更不
  必有何有利之證據（最高法院三十年上字八一六號、四十年臺上字八六號、七十六
  年臺上字四九八六號判例意旨參照）。末查，刑法上之共同正犯，以有意思之聯絡
  行為之分擔為要件，若於他人之犯罪，既無聯絡之意思，又無分擔實施之行為，即
  不得以共犯論（最高法院十八年上字第六七三號判例意旨參照）。
五經查：依卷附提款條碼所示，被害人乙○○之存款帳戶於八十八年二月七日下午二
  時十分四十五秒起至二時二十一分五十二秒止，連續遭盜領十五次，計三十萬元，
  而經本院於八十八年九月十四日當庭勘驗扣案臺北市第一信用合作社提款機監視錄
  影帶，同案被告丙○○自八十八年二月七日下午二時十一分左右起，即在提款機前
  提款，嗣同日下午二時二十四分許始離去，則被害人乙○○之存款應係遭同案被告
  丙○○所提領無訛。茲所應審究者，厥為被告甲○○是否與同案被告丙○○有犯意
  聯絡及行為分擔？依上開監視錄影帶所示，持卡人及提款人均為同案被告丙○○一
  人，而被告甲○○時而出現在同案被告丙○○身旁觀看其提款，時而離開提款機旁
  ，未見有積極協助同案被告丙○○進行提款或代為保管款項等行為，亦未見把風之
  動作，實難認被告甲○○就同案被告丙○○盜領存款行為有任何行為分擔，不能逕
  以被告甲○○站立於同案被告丙○○之身旁，即推認其有犯意聯絡及行為分擔。公
  訴人雖認被害人乙○○失竊皮包之時間與同案被告丙○○提領款項之時間僅差十分
  鐘左右，丙○○不可能在十分鐘內竊得金融卡、與被告甲○○相約、再前往提款，
  然被害人乙○○嗣當日下午二時三十分許始發現皮包失竊，不知何時遭竊乙節，業
  據乙○○證述綦詳（參見偵查卷宗第十八頁背面、本院八十八年九月十四日訊問筆
  錄），則其確切失竊財物之時間無法確定；且統聯客運承德站位於臺北市○○路○
  段四十七號，此有統聯客運主要場站分佈圖可查，與臺北市○○街或位於臺北市○○○路○段一三三號之臺北市第一信用合作社並非相距甚遙，若搭乘交通工具，亦
  非絕無在短時間往返之可能。此外，復查無其他積極證據證明被告甲○○確有公訴
  人所指之犯行，揆諸首揭規定，依法應諭知無罪之判決。
據上論斷，應依刑事訴訟法第三百零一條第一項判決如主文。
本案經檢察官陳文哲到庭執行職務
中        華        民        國    九十    年    八    月    二十八    日
                              臺灣士林地方法院刑事第四庭
                                          法  官
如不服本判決，應於判決送達後十日內，向本院提出上訴狀。


司法院資訊處製作；財團法人民間司法改革基金會備份。
